臺灣基隆地方法院刑事判決　　　　　　　 94年度訴字第864號
公　訴　人　臺灣基隆地方法院檢察署檢察官
被　　　告　乙○○
上列被告因違反毒品危害防制條例案件，經檢察官提起公訴（94
年度毒偵字第1669、1957、1958號）及移送併辦（94年度毒偵字
第2387、2543號），並經本院合議庭裁定由受命法官獨任進行簡
式審判程序，判決如下：
    主      文
乙○○連續施用第一級毒品，累犯，處有期徒刑壹年，扣案之第
一級毒品海洛因淨重壹點陸公克、零點柒肆公克、共毛重壹點伍
公克均沒收銷燬之，包裝上開毒品第1級毒品海洛因之包裝袋捌
只、殘渣袋陸只、注射針筒捌支，止血帶壹條、藥鏟捌支、夾鍊
袋伍只均沒收；又連續施用第二級毒品，累犯，處有期徒刑捌月
，扣案之第二級毒品安非他命共毛重陸點肆公克、壹點貳公克均
沒收銷燬之，包裝上開第二級毒品安非他命之包裝袋拾只、玻璃
球壹支均沒收。應執行有期徒刑壹年陸月，扣案之第一級毒品海
洛因淨重壹點陸公克、零點柒肆公克、共毛重壹點伍公克，第二
級毒品安非他命共毛重陸點肆公克、壹點貳公克均沒收銷燬之，
包裝上開毒品第1級毒品海洛因之包裝袋捌只、包裝上開第二級毒
品安非他命之包裝袋拾只、殘渣袋陸只、注射針筒捌支，止血帶
壹條、藥鏟捌支、夾鍊袋伍只、玻璃球壹支均沒收。
    事實及理由
一、犯罪事實：
    乙○○前分別因施用第2級毒品、第1、2級毒品案件，先後
　  2次經觀察、勒戒後，均認無繼續施用毒品之傾向，由臺灣
　  苗栗地方法院及臺灣基隆地方法院檢察署檢察官各於民國89
    年3月8日、90年3月30日，以89年度毒偵字第459號、90年度
    毒偵字第32、500號不起訴處分確定。嗣復因連續施用第1、
    2級毒品案件，經臺灣基隆地方法院檢察署檢察官以90年度
    毒偵字第987號先送強制戒治，並提起公訴，由本院以90年
    訴字第427號判決應執行有期徒刑1年，於91年2月4日確定，
    強制戒治部分則於92年6月3日執行完畢，徒刑部分與轉讓毒
    品罪刑合併定應執行刑為2年，於94年4月24日執行完畢。詎
    乙○○復基於施用第1級毒品海洛因之概括犯意，自94年6月
    8日某時起至94年11月2日某時止（起訴書誤載為至94年6月
    14日止、94年6月21日15時22分採尿前之24小時內之某時、
    94 年6月24日19時15分採尿前之24小時內之某時），在基隆
    市中山區○○○路77之3號家中，以將第1級毒品海洛因摻在
    香煙內一起點火吸用或以針筒注射手臂、臀部皮下組織之方
    式，約2、3天施用1次之頻率，連續施用第1級毒品海洛因多
    次。另基於施用第2級毒品安非他命之概括犯意，自94年6月
    8 日某時起至94年9月19日某時止（起訴書誤載為至94年6月
    14 日止、94年6月21日15時22分採尿前之96小時內之某時、
    94 年6月24日19時15分採尿前之96小時內之某時），在上開
    住處，以將第2級毒品安非他命置於鋁箔紙以打火機燒烤產
    生煙霧吸用之方式，約1星期施用2次之頻率，連續施用第2
    級毒品安非他命多次。嗣為警分別於：(一)94年6月14日，在
    基隆市中山區○○○路77之3號查獲，並扣得第1級毒品海洛
    因1包淨重1.6公克、第2級毒品安非他命共毛重6.4公克，及
    其所有供施用第1級毒品海洛因用之包裝上開毒品海洛因之
    包裝袋1只、注射針筒2支，其所有供施用第2級毒品安非他
    命用之包裝上開毒品安非他命之包裝袋8只、玻璃球1支。(二)
    94 年6月21日，在基隆市○○○路3巷口停車場查獲，並扣
    得第1級毒品海洛因淨重0.74公克，其所有供施用第1級毒品
    海洛因用之包裝上開毒品海洛因之包裝袋1只、注射針筒5支
    、止血帶1條、藥鏟6支。(三)94年6月24日，在基隆市中山區
    ○○○路77之3號4樓查獲，並扣得其所有供施用第1級毒品
    海洛因用之殘渣袋1只。(四)94年8月31日，在基隆市○○區○
    ○路168巷7弄53號前查獲，並扣得第2級毒品安非他命毛重
    共1.2 公克，其所有供施用第2級毒品安非他命用之包裝上
    開毒品安非他命之包裝袋2只，其所有供施用第1級毒品海洛
    因用之殘渣袋2個、藥剷1支。(五)94年9月9月19日2，在基隆
    市○○路223號前查獲，並扣得第一級毒品海洛因毛重共1.5
    公克，其所有供施用第1級毒品海洛因用之包裝上開毒品海
    洛因之包裝袋6只、殘渣袋3個、注射針筒1支、藥剷1支及夾
    鍊袋5 只。上開5次經警查獲後，經採尿送驗結果，均呈施
    用第1級毒品海洛因代謝後之嗎啡陽性反應及第2級毒品安非
    他命之陽性反應。
二、證據名稱：
  (一)被告於本院準備程序及審理時之自白。
  (二)扣案之第1級毒品海洛因淨重1.6公克、淨重0.74公克、毛重
    共1.5公克、第2級毒品安非他命共毛重6.4公克、毛重共1.2
    公克、包裝上開毒品第1級毒品海洛因之包裝袋8只、殘渣袋
    6只、包裝上開第2級毒品安非他命之包裝袋10只、注射針筒
    8支，止血帶1條、藥鏟8支、玻璃球1支、夾鍊袋5只。
  (三)台灣尖端先進生技醫藥股份有限公司2005/06/24、2005/06/
    29、2005/06/29、2005/09/16、2005/09/28之濫用藥物檢驗
    報告、法務部調查局調科壹字第320002986、000000000號鑑
    定通知書、基隆市警察局第2、4分局查獲涉嫌毒品危害防制
    條例毒品初步鑑驗報告單5紙、查獲照片5張、上開不起訴處
    分書、判決書、臺灣高等法院被告前案紀錄表各1份。
三、刑之酌科：
    核被告所為，係犯毒品危害防制條例第10條第1項、第2項之
    施用第1級毒品罪及施用第2級毒品罪。其持有第1、2級毒品
    海洛因、安非他命係供施用，其持有第1、2級毒品之低度行
    為分別為施用第1、2級毒品之高度行為所吸收，不另論罪。
    其先後多次施用第1、2級毒品之犯行，時間緊接，犯罪構成
    要件相同，顯係基於概括犯意為之，均為連續犯，應各論以
    一施用第1級毒品罪、一施用第2級毒品罪，並分別加重其刑
    。再被告所犯上開2罪，犯意各別，罪名互異，應予分論併
    罰。公訴人雖僅就被告自94年6月8日某時起至94年6月14日
    、94年6月21日15時22分採尿前之24、96小時內之某時、94
    年6月24日19時15分採尿前之24、96小時內之某時，施用第1
    、2級毒品海洛因、安非他命部分起訴，而未就前揭犯罪事
    實所載其餘時點施用第1、2級毒品海洛因、安非他命犯行起
    訴，然未起訴部分之犯罪事實與起訴部分，有連續犯之裁判
    上一罪關係，為起訴之效力所及，本院自應併予審究。末查
    被告曾受前揭犯罪事實欄所載有期徒刑之執行完畢，有臺灣
    高等法院被告全國前案紀錄表在卷可稽，其受有期徒刑之執
    行完畢後，5年以內再犯本件有期徒刑以上之罪，為累犯，
    應依法遞加重其刑。爰審酌被告前有多次施用毒品之前科，
    仍不知戒除毒品惡習而續為施用毒品，惡性非輕，惟審酌所
    犯施用毒品之犯罪係戕害自身健康之行為，於他人尚不致造
    成損害及被告事後坦承犯行之態度等一切情狀，分別量處如
    主文所示之刑，並定其應執行刑，以示懲儆。扣案之第1級
    毒品海洛因淨重1.6公克、淨重0.74公克、共毛重1.5公克、
    第2級毒品安非他命共毛重6.4公克、共毛重1.2公克，均為
    查獲之毒品，不問屬於犯人與否，應依毒品危害防制條例第
    18條第1項前段之規定，均沒收銷燬之。另扣案之包裝上開
    毒品第1級毒品海洛因之包裝袋8只、殘渣袋6只、注射針筒8
    支，止血帶1條、藥鏟8支、夾鍊袋5只，係被告所有供其施
    用第1級毒品海洛因所用之物；包裝上開第2級毒品安非他命
    之包裝袋10只、玻璃球1支，亦為被告所有供其施用第2級毒
    品安非他命所用之物，均業據被告供明在卷，爰依刑法第38
    條第1項第2款規定均宣告沒收。
四、應適用之法條：
    依刑事訴訟法第273條之1第1項、第284條之1、第299 條第1
    項前段、第310條之2、第454條第1項，毒品危害防制條例第
    10條第1項、第2項、第23條第2項、第18條第1項前段，刑法
    第11條、第56條、第47條、第51條第5款、第38條第1項第2
    款，判決如主文。
本案經檢察官甲○○到庭執行職務。
中　　華　　民　　國　　94　　年　　11　　月　　9 　　日
                  刑事第二庭法  官    何怡穎
以上正本證明與原本無異。
對於本件判決如有不服，應於收受送達後10日內，向本院提出上
訴書狀，上訴於臺灣高等法院，並按他造當事人之人數附具繕本
。
中　　華　　民　　國　　94　　年　　11　　月　　9 　　日
                            書記官    李繼業
附錄本案論罪科刑法條：
毒品危害防制條例第十條第一項、第二項
施用第一級毒品者，處六月以上五年以下有期徒刑。
施用第二級毒品者，處三年以下有期徒刑。
